【裁判字號】    89,訴,721
【裁判日期】    891230
【裁判案由】    懲治走私條例
【裁判全文】
臺灣臺南地方法院刑事判決                          八十九年度訴字第七二一號
    公  訴  人  臺灣台南地方法院檢察署檢察官
    被      告  戊○○
    選任辯護人  莊美貴律師
    被      告  丙○○
右列被告等因懲治走私條例案件，經檢察官提起公訴（八十九年度偵字第一四九四號
、第二七六四號、第三一七五號），本院判決如左：
    主  文
戊○○共同運送走私物品，累犯，處有期徒刑陸月，併科罰金新台幣陸萬元，罰金如
易服勞役，以新台幣玖佰元即銀元參佰元折算壹日。
丙○○共同運送走私物品，處有期徒刑肆月，緩刑貳年。
    事  實
一、戊○○曾於民國（下同）八十五年間因違反槍砲彈藥刀械管制條例案件，為本院
    判處有期徒刑四月確定，於八十六年十月十八日易科罰金執行完畢，詎仍不知悔
    改，於八十九年一月二十日下午三時許，將其所使用丁○○承租之倉庫鐵門遙控
    鑰匙及其使用之行動電話（門號Ｚ000000000號）一支交付給其所僱用
    司機丙○○，與丙○○基於共同運送走私物品之犯意，指示丙○○駕駛其所有車
    牌號碼Ｙ九─四五七六號自用廂型貨車，前往台南市○○區○○路二段六四一之
    一號廠房倉庫載運未稅洋菸；於同日下午四時五十分許警方人員事前已據報派員
    前往上開廠房倉庫附近埋伏，見戊○○所有之上揭車牌號碼Ｙ九─四五七六號自
    用廂型貨車由丙○○駕駛進入倉庫後，俟丙○○裝載畢駕車欲離開倉庫時趨前攔
    車臨檢，當場在丙○○所駕駛之廂型車內查獲十五箱「大衛杜夫」牌未稅洋菸，
    繼警方人員由丙○○陪同進入上開廠房倉庫內另查獲「七星」、「峰」、「大衛
    杜夫」等廠牌之未稅洋菸共三百二十一箱十七條（詳見附表所示），合計警方人
    員先後共扣得未稅洋菸三百三十六箱十七條（計十六萬八千一百七十包），價值
    共計新台幣（下同）三百六十九萬一千二百零三元。
二、案經內政部警政署保安警察第三總隊第一、三大隊暨台灣省菸酒公賣局台南分局
    移請台灣台南地方法院檢察署檢察官偵查起訴。
    理  由
一、訊據被告丙○○對於右揭受僱於被告戊○○運送該批未稅洋菸之事實迭於警訊、
    偵訊及本院訊問時坦承不諱，並於偵訊中稱：「他（指戊○○，綽號「欽哥」）
    交給我一支行動電話（門號Ｚ000000000號），以便跟我連絡及叫我何
    時至倉庫載運未稅洋菸，等到未稅洋菸載出倉庫，我再打他的行動電話（門號Ｚ
    000000000號）通知他我已將未稅洋菸搬上車載出倉庫，他再指示我將
    未稅洋菸載運至何處交給何人」，「（問：Ｙ九─四五七六號車是何時由「欽哥
    」交給你保管？車鑰匙當初是誰保管？長溪路二段六四一之一號倉庫之鑰匙何時
    由何人交給你的？）欽哥於八十九年一月十九日中午交給我Ｙ九─四五七六之車
    鑰匙．．．．倉庫（遙控）鑰匙也是欽哥交給我的，在一月二十日下午我要去倉
    庫時交給我的」，「我是受僱於綽號「欽哥」的人，我只工作二天」，「在一月
    二十日當天才進倉庫搬貨出來，就被警方抓了」，「我說的「欽哥」是戊○○」
    等情。訊據被告戊○○則矢口否認犯行，辯稱並非伊僱用丙○○，亦未交付車鑰
    匙、倉庫鐵門遙控給丙○○，也未承租案發現場倉庫，車輛是乙○○向伊借，而
    丙○○亦係伊介紹林青山所僱用云云。惟查：（一）扣案之未稅洋菸於查獲時完
    稅價格總計三百六十九萬一千二百零三元，有財政部高雄關稅局八十九年十一月
    三日關緝字第八九Ｏ六一Ｏ四七號函在卷可按，完稅價格已超過十萬元，係行政
    院公告之丙項管制進口物品，屬懲治走私條例第三條所指之走私物品無疑。（二
    ）証人即廠房倉庫物主甲○○於偵訊及本院訊問時均到庭結証稱該倉庫係其所有
    ，於八十八年十一月一日起租給丁○○使用，其間均打行動電話Ｚ000000
    000聯絡，並指認被告戊○○是出面看廠房之人，而由丁○○出面簽約等語；
    另証人丁○○證稱倉庫係伊所承租，於八十九年一月六日入監服刑後便將廠房鑰
    匙交戊○○保管。按行動電話Ｚ000000000之門號申請人係戊○○之妻
    劉曉鳳，而戊○○在警訊中坦認該號碼行動電話由伊使用，準此，証人甲○○及
    被告丙○○均係以同一行動電話（0000-000000）門號，進行聯絡租屋及傳達載
    運未稅洋菸等事宜，足見本件被告戊○○應係使用出租廠房倉庫及指示載運扣案
    未稅洋菸之人。
    （三）被告戊○○所舉証人乙○○於偵訊中稱：「我是帶丙○○去向戊○○母親
    借車」，「（問：何時和丙○○去借車？）八十九年一月二十日過午以，約在下
    午一點左右」云云，惟繼則改稱：「（問：你確實是八十九年一月二十日向戊○○之母鄭桃枝借車？）日期我確實記不得，只記得是冬防前，當時我向鄭女說妳
    兒子沒做生意，車子借我用一下」，「我一共只借那一次」云云，而此部份經証
    人即修車場員工葉世和於偵訊中到庭稱：「我和丙○○是國中同學」，「（問：
    八十九年一月二十日丙○○有無開車去修理？）詳細日期我不記得，當時我在喜
    樹修車廠工作，當時他很高興說找到工作，開一部三．五噸白色自小貨車（即本
    件廂型車）來洗車，時間約上午十點多洗到十一點多，該貨車有裝置箱型的車箱
    ，只來過一次，而隔了不久他說被警抓到」等情，按被告丙○○既在上午時段駕
    車前往其友人任職之修車場洗車，顯然事前（在案發日之午前）業已被交付車輛
    ，故被告戊○○稱伊未交車給被告丙○○，及乙○○所稱係八十九年一月二十日
    （案發日）下午一點多向戊○○之母借車交給丙○○等情節，核均與事實不符。
    又被告丙○○自始至終均堅稱係受僱於被告戊○○運送該批未稅洋菸，被告丙○○與戊○○間既無嫌隙，被告丙○○並無誣指之必要，其所述應認可採。此外，
    並有現場照片九張附於偵卷及如附表所示之物品扣案可稽，本件事證明確，被告
    犯行均堪認定。
二、按本件被告丙○○案發時受被告戊○○指示，持被告戊○○所交付之倉庫遙控鑰
    匙，駕駛戊○○名下所有之自用白色廂型車前往倉庫載運未稅洋菸，顯見被告丙○○對倉庫內所藏放之未稅洋菸應知之甚詳，且事前與被告戊○○非無犯意聯絡
    ；核被告戊○○、丙○○所為，均係犯懲治走私條例第三條第一項之運送走私物
    品罪。被告二人於行為時，彼此有犯意聯絡及行為分擔，應論以共同正犯。被告
    戊○○曾因違反槍砲彈藥刀械管制條例罪，為法院判處有期徒刑四月確定，並於
    八十六年十月十八日執行完畢，被告於五年內再犯本件有期徒刑以上之罪，為累
    犯，應依刑法第四十七條之規定加重其刑。爰審酌被告二人犯罪之動機、目的、
    手段、運送走私物品之價值匪淺、被告丙○○係受僱於被告戊○○，犯罪情節較
    輕微等一切情狀，量處如主文所示之刑，戊○○部分並諭知罰金易服勞役之折算
    標準，以資懲儆。又被告丙○○前未曾受有期徒刑以上刑之宣告，有台灣高等法
    院被告全國前案紀錄表在卷可憑，其經此偵審程序之教訓後，應知所警惕，又其
    犯罪後已坦承犯行，信無再犯之虞，本院因認所宣告之刑以暫不執行為適當，併
    諭知緩刑二年，以勵自新。末查被告戊○○雖對該批扣案洋菸有管領權，然尚不
    能據此認定該批洋菸為其所有，爰不予宣告沒收。
據上論斷，應依刑事訴訟法第二百九十九條第一項前段，懲治走私條例第三條第一項
，刑法第十一條前段、第二十八條、第四十二條第二項、第四十七條、第七十四條第
一款，判決如主文。
本案經檢察官己○○到庭執行職務。
中      華      民      國      八十九      年    十二    月    三十    日
                                  臺灣臺南地方法院刑事第三庭
                                          法  官  高  如  宜
如不服本判決，應於判決送達後十日內，向本院提出上訴狀。
                                          書記官  劉  岳  文
附錄本案論罪科刑法條全文：
懲治走私條例第三條第一項
  運送、銷售或藏前條第一項之走私物品者，處五年以下有期徒刑、拘役或科或併科
  新台幣九萬元以下罰金。


司法院資訊處製作；財團法人民間司法改革基金會備份。
